【裁判字號】    98,台上,2298
【裁判日期】    980430
【裁判案由】    偽造貨幣
【裁判全文】
最高法院刑事判決            九十八年度台上字第二二九八號
上  訴  人  甲○○
上列上訴人因偽造貨幣案件，不服台灣高等法院中華民國九十八
年二月十九日第二審判決（九十六年度上訴字第五三九六號，起
訴案號：台灣板橋地方法院檢察署九十五年度偵字第二二三八五
號），提起上訴，本院判決如下：
    主  文
上訴駁回。
    理  由
按刑事訴訟法第三百七十七條規定，上訴於第三審法院，非以判
決違背法令為理由，不得為之。是提起第三審上訴，應以原判決
違背法令為理由，係屬法定要件。如果上訴理由書狀並未依據卷
內訴訟資料，具體指摘原判決不適用何種法則或如何適用不當，
或所指摘原判決違法情事，顯與法律規定得為第三審上訴理由之
違法情形，不相適合時，均應認其上訴為違背法律上之程式，予
以駁回。本件原判決維持第一審論處上訴人甲○○意圖供行使之
用而收集偽造之通用紙幣罪刑之判決，駁回其於第二審之上訴，
已敘明所憑之證據及認定之理由；從形式上觀察，並無判決違背
法令之情形存在。查上訴人在桃園憲兵隊詢問時，對於其取得偽
鈔轉賣牟利之緣由、地點及代價等情節，均能明確陳述；復經國
立台灣大學醫學院附設醫院鑑定結果，認上訴人未因服藥過量或
精神障礙，致不能辨識其行為違法，或欠缺依其辨識而行為之能
力，有精神鑑定報告書可稽。上訴人辯稱其於案發時因服用安眠
藥，致不知所為何事等語，不足採信，原判決已詳加調查說明。
而上訴人在原審審判期日亦稱其於桃園憲兵隊之陳述「都實在」
等語（見原審卷第六十五頁反面），乃上訴至本院始抗辯憲兵隊
以逼迫、誘導方式詢問上訴人；並稱原判決未審酌上訴人之病史
，遽認上訴人之偽鈔係以一比三或一比二轉賣他人云云，持己見
任意指摘，難謂符合第三審上訴之法定要件。又量定刑罰之事實
，以經自由證明為已足，只須存在於卷內而得以考見，即無礙事
實審法院就此所為之審酌。原判決以上訴人之責任為基礎，審酌
刑法第五十七條各款所列事項等一切情狀，量處適當之刑，既未
逾法定刑度，復無失出失入之情形，不生違背法令之問題。原判
決未適用刑法第五十九條之酌量減輕其刑，尤無違法可言。上訴
意旨漫指原判決量刑失據且未酌減其刑為違法云云，亦非適法之
第三審上訴理由。其上訴為違背法律上之程式，應予駁回。
據上論結，應依刑事訴訟法第三百九十五條前段，判決如主文。
中    華    民    國  九十八  年    四    月   三十   日
                      最高法院刑事第十庭
                          審判長法官  花  滿  堂
                                法官  陳  東  誥
                                法官  林  錦  芳
                                法官  洪  昌  宏
                                法官  吳  信  銘
      本件正本證明與原本無異
                                      書  記  官
中    華    民    國  九十八  年    五    月    四    日
                                                Ａ


司法院資訊處製作；財團法人民間司法改革基金會備份。
